臺灣宜蘭地方法院刑事判決
111年度易字第427號
公  訴  人  臺灣宜蘭地方檢察署檢察官
被      告  任世英



上列被告因竊盜案件，經檢察官提起公訴（111年度偵字第7714
號），本院判決如下：
    主  文
任世英犯竊盜罪，處有期徒刑參月，如易科罰金，以新臺幣壹仟
元折算壹日。
    犯罪事實
一、任世英於民國111年10月3日21時許，在址設宜蘭縣○○市○○路
    0段000號之麥當勞宜蘭新興店外，見賴致舜進入店內購物，
    而將蘋果牌行動電話1支（型號：iPhone 12 Pro Max）放置
    在其機車前置物箱內，竟意圖為自己不法之所有，基於竊盜
    之犯意，徒手竊取該行動電話得手後，騎乘腳踏車離去。嗣
    賴致舜購物完畢步出店外而發現行動電話遭竊，依該行動電
    話之定位查詢，於同日21時20分許，在址設宜蘭縣○○市○○路
    000號萊爾富超商前發現任世英，任世英始將行動電話歸還
    賴致舜，賴致舜報警處理後，經警當場逮捕任世英。
二、案經賴致舜訴由宜蘭縣政府警察局宜蘭分局報告臺灣宜蘭地
    方檢察署檢察官偵查起訴。
    理  由
壹、程序部分
    本判決所引用傳聞證據之證據能力，當事人於本院審理程序
    中均表示同意有證據能力（見本院111年度易字第427號卷【
    下稱易字卷】第103頁至第105頁）。基於尊重當事人對於傳
    聞證據之處分權，及證據資料愈豐富愈有助於真實發現之理
    念，審酌該等證據作成時並無違法取證或顯不可信之瑕疵，
    以之作為證據應屬適當，依刑事訴訟法第159條之5規定及最
    高法院104年度第3次刑事庭會議決議意旨，認該等證據資料
    均有證據能力。至本判決所引之非供述證據，與本案均有關
    連性，亦無證據證明係實施刑事訴訟程序之公務員以不法方
    式所取得，依刑事訴訟法第158條之4之反面解釋，當有證據
    能力。
貳、實體部分
一、訊據被告任世英對於上開犯罪事實坦承不諱（見警卷第3頁
    至第6頁、偵卷第68頁至第69頁、本院111年度聲羈字第90號
    卷第58頁、易字卷第60頁、第103頁至第105頁），核與證人
    即告訴人賴致舜於警詢中之證述相符（見警卷第7頁至第9頁
    ），並有現場照片（見警卷第12頁至第13頁）、現場監視器
    畫面翻拍照片（見警卷第13頁至第14頁）、遭竊行動電話照
    片（見警卷第15頁至第16頁）各1份在卷可稽，足認被告上
    開自白與事實相符，本件事證明確，被告上開犯行堪以認定
    ，應予依法論科。
二、論罪
　㈠核被告所為，係犯刑法第320條第1項之竊盜罪。
　㈡本件被告構成累犯，並應予加重其最低本刑：
    ⒈被告前因①竊盜案件，經本院以108年度易字第167號、簡字
      第241號、第432號判決處有期徒刑3月（共4罪）確定，經
      本院以108年度聲字第791號裁定定應執行有期徒刑8月確
      定，於109年1月15日執行完畢；②竊盜案件，經本院以108
      年度簡字第862號判決處有期徒刑4月確定；③竊盜、妨害
      公務案件，經本院以109年度易字第345號、第346號判決
      處有期徒刑7月、8月、2月確定，上開③所示之案件並經本
      院以109年度聲字第698號裁定定應執行有期徒刑1年3月確
      定，上開②、③所示案件，於110年12月28日接續執行完畢
      等情，此有臺灣高等法院被告前案紀錄表在卷可稽。其於
      受徒刑之執行完畢後，5年內故意再犯本件有期徒刑以上
      之罪，為累犯（參考司法院「刑事判決精簡原則」，判決
      主文不再記載累犯加重事由）。
　　⒉按刑法第47條第1項規定：「受徒刑之執行完畢，或一部之
      執行而赦免後，5年以內故意再犯有期徒刑以上之罪者，
      為累犯，加重本刑至二分之一。」有關累犯加重本刑部分
      ，不生違反憲法一行為不二罰原則之問題。惟其不分情節
      ，基於累犯者有其特別惡性及對刑罰反應力薄弱等立法理
      由，一律加重最低本刑，於不符合刑法第59條所定要件之
      情形下，致生行為人所受之刑罰超過其所應負擔罪責之個
      案，其人身自由因此遭受過苛之侵害部分，對人民受憲法
      第8條保障之人身自由所為限制，不符憲法罪刑相當原則
      ，牴觸憲法第23條比例原則。於此範圍內，有關機關應自
      本解釋公布之日起2年內，依本解釋意旨修正之。於修正
      前，為避免發生上述罪刑不相當之情形，法院就該個案應
      依本解釋意旨，裁量是否加重最低本刑（司法院釋字第77
      5號解釋文參照）。是依上開解釋意旨，本院就被告上開
      構成刑法第47條第1項累犯之事由，就最低本刑部分是否
      應加重其刑一事，自應予以裁量。
    ⒊經查，被告前開構成累犯案件，為竊盜、妨害公務案件，
      且經刑之執行完畢，然被告竟於本案中猶故意為罪質部分
      相同之竊盜行為，足見其法治觀念薄弱，未能確實省思自
      身所為而再犯本案，爰就被告所犯上開犯行，依刑法第47
      條第1項之規定，就最低本刑部分加重其刑。　
三、爰審酌被告為智識成熟之人，卻不思以正當途徑賺取生活來
    源，除前開經論以累犯之案件外，尚同因竊盜案件，經本院
    以①111年度易字第318號判決處有期徒刑5月（另有他罪）、
    ②111年度簡字第380號判決處有期徒刑3月確定，竟猶未知悔
    改，仍為本案犯行，足見其法治觀念淡薄，行為殊有不該；
    再考量其自述國中畢業之智識程度，入監前無業，未婚，坦
    承犯行，已返還犯罪所得予告訴人等一切情狀，量處如主文
    所示之刑，並諭知易科罰金之折算標準。
四、被告本案所竊得之蘋果牌行動電話1支，已返還予告訴人等
    情，業據告訴人陳述在卷（見警卷第7頁至第9頁），爰依刑
    法第38條之1第5項之規定，不予宣告沒收或追徵，併予敘明
    。
據上論斷，應依刑事訴訟法第299條第1項前段，刑法第320條第1
項、第47條第1項、第41條第1項前段，刑法施行法第1條之1第1
項，判決如主文。
本案經檢察官林禹宏提起公訴，檢察官吳舜弼到庭執行職務。
中　　華　　民　　國　　111 　年　　12　　月　　15　　日
                  刑事第五庭  法  官  李蕙伶
以上正本證明與原本無異。
本判決為第一審判決，當事人如不服本判決，應於收受送達後20
日內向本院提出上訴書狀（須按他造當事人之人數附繕本）；告
訴人、被害人如不服本判決，應請求檢察官於上訴期間內提出上
訴。若有上訴權人均未提出上訴，待判決確定後本件將送檢察署
執行，檢察署將以傳票或命令告知被告有關執行之事宜，被告勿
庸於收到本判決後即前來本院或檢察署繳納易科罰金或進行其他
執行事項。
    　　　 　　　　　         書記官  陳靜宜　　　　　　
中　　華　　民　　國　　111 　年　　12　　月　　15　　日
附錄本案論罪科刑法條：
中華民國刑法第320條
意圖為自己或第三人不法之所有，而竊取他人之動產者，為竊盜
罪，處5年以下有期徒刑、拘役或50萬元以下罰金。
意圖為自己或第三人不法之利益，而竊佔他人之不動產者，依前
項之規定處斷。
前二項之未遂犯罰之。